臺灣新北地方法院民事判決
111年度重訴字第215號
原      告  合作金庫商業銀行股份有限公司

法定代理人  雷仲達  
訴訟代理人  温孝勤  
            陳高章  
被      告  傳英國際行銷有限公司

兼
法定代理人  許兆焜  


被      告  余秋雲  


            許慧宜  
上列當事人間請求返還借款事件，經本院於民國111年6月1日言
詞辯論終結，判決如下：
    主  文
一、被告傳英國際行銷有限公司、被告許兆焜、被告余秋雲及被
    告許慧宜應連帶給付原告新臺幣壹仟貳拾參萬柒仟陸佰陸拾
    玖元，及如附表所示之利息及違約金。
二、訴訟費用由被告連帶負擔。
    事實及理由
壹、程序方面：
　  按言詞辯論期日，當事人之一造不到場者，得依到場當事人
    之聲請，由其一造辯論而為判決；不到場之當事人經再次通
    知而仍不到場者，並得依職權由一造辯論而為判決，民事訴
    訟法第385條第1項定有明文。查本件被告傳英國際行銷有限
    公司（下稱傳英行銷公司）、被告許兆焜、被告余秋雲、被
    告許慧宜（與傳英行銷公司、被告許兆焜、被告余秋雲合稱
    被告，單指其一，逕稱公司名或姓名）經合法通知未於言詞
    辯論期日到場，爰依原告之聲請，准予一造辯論而為判決。
貳、實體方面：
一、原告主張：
　㈠傳英行銷公司為資金周轉需要，分別於以下日期向原告借款
    ：
　⒈民國103年7月28日邀同連帶保證人許慧宜、余秋雲向原告申
    貸新臺幣（下同）700萬元，借款期間5年，自103年7月28日
    起至108年7月28日止，償還方式約定按月本息平均攤還，借
    款利率按原告定儲指數月指標利率加碼加碼1.88％計息，目
    前為年息2.72％，嗣後隨前述指標利率變動而調整。倘逾期
    付息或到期未履行債務時，其逾期在6個月內者，按上開利
    率10％，逾期超過6個月部分，按上開利率20％計付違約金，
    並簽立借據。嗣於107年7月20日變更借據契約，變更借款期
    間，原訂自103年7月28日起至108年7月28日止改為自103年7
    月28日起至110年7月 28日止。復於109年7月30日變更借據
    契約，變更契約條件即第三條其他變更事項：自109年6月28
    日起至110年6月28日止按月繳息，自110年6月28日起至111
    年7月28日止按月本息平均攤還。再於110年7月28日變更借
    據契約，變更契約條件即第三條其他變更事項：自110年6月
    28日起至111年6月28日止按月付息，另自111年6月28日起至
    111年7月28日止再依年金法按月本息平均攤還。
　⒉105年5月19日邀同連帶保證人許慧宜、余秋雲向原告申貸200
    萬元，借款期間5年，自105年5月19日起至110年5月19日止
    。償還方式約定按月本息平均攤還，借款利率按原告定儲指
    數月指標利率加碼加碼1.88％計息，目前為年息2.72％，嗣後
    隨前述指標利率變動而調整。倘逾期付息或到期未履行債務
    時，其逾期在6個月內者，按上開利率10％，逾期超過6個月
    部分，按上開利率20％計付違約金，並簽立借據。嗣於107年
    7月20日變更借據契約，變更契約條件即第三條其他變更事
    項：自107年6月19日起至108年6月19日止按月繳息，自108
    年6月19日起至110年5月19日止按月本息平均攤還。復於109
    年7月30日變更借據契約，變更契約條件即第三條其他變更
    事項：自109年6月19日起至110年6月19日止按月繳息，自11
    0年6月19日起至111年5月19日止按月本息平均攤還。再於11
    0年7月28日變更借據契約，變更契約條件即第三條其他變更
    事項：自110年6月19日起至111年6月19日止按月付息，另自
    111年6月19日起至112年5月19日止再依年金法按月本息平均
    攤還。
　⒊110年10月13日邀同連帶保證人許兆焜、余秋雲及許慧宜向原
    告申貸774萬元，借款期間自110年8月31日起至111年8月31
    日止。償還方式約定每月付息一次，到期日清償本金，借款
    利率按原告定儲指數月指標利率加碼加碼1.755％計息，目前
    為年息2.595％，嗣後隨前述指標利率變動而調整。倘逾期付
    息或到期未履行債務時，其逾期在6個月內者，按上開利率1
    0％，逾期超過6個月部分，按上開利率20％計付違約金，並簽
    立借據。
　⒋110年7月28日連帶保證人許兆焜、余秋雲及許慧宜共同簽立
    連帶保證書，以1,686萬元為限額，保證人等願與債務人傳
    英行銷公司負連帶償還責任，保證上述債務。
　㈡詎料，被告自110年10月19日起即未依約繳納本息，除已攤還
    部分本金，目前尚欠本金1,023萬7,669元（計算式：142萬7
    ,147元＋110萬522元＋771萬元＝1,023萬7,669元），迭經原告
    催繳仍置之不理。爰依兩造簽訂之授信約定書第5條第1項第
    1款約定及連帶保證之法律關係，主張視為全部到期，被告
    業已喪失期限利益，依法被告自應負連帶清償責任，並聲明
    如主文第1項所示。
二、被告已於相當時期受合法送達通知，未於言詞辯論期日到場
    ，亦未提出任何書狀作任何聲明或陳述。
三、本院得心證之理由：
  ㈠按稱消費借貸者，謂當事人一方移轉金錢或其他代替物之所
    有權於他方，而約定他方以種類、品質、數量相同之物返還
    之契約；借用人應於約定期限內，返還與借用物種類、品質
    、數量相同之物，民法第474條第1項、第478條前段分別定
    有明文。經查，原告主張上揭事實，業據提出與其陳述相符
    之借據、變更借據契約、連帶保證書、授信約定書、放款相
    關貸放及保證資料查詢單、放款帳務資料查詢單等件影本（
    見本院卷第19頁至第81頁）在卷為憑，應堪採信。是原告與
    傳英行銷公司間既成立上開消費借貸契約，依據前揭授信約
    定書第5條第1項第1款約定：「立約人對貴行所負之一切債
    務，如有下列情形之一時，無須由貴行事先通知或催告，貴
    行得隨時收回部分借款或減少對立約人之授信額度或縮短借
    款期限，或視為一部或全部到期：㈠任何一宗債務不依約清
    償或攤還本金時。」，則傳英行銷公司經原告通知依約繳款
    ，然未依期返還借款之本息，已喪失期限利益，其借款債務
    視為全部到期，是原告請求傳英行銷公司給付尚未清償之借
    款本金1,023萬7,669元，自屬有據。又傳英行銷公司既有前
    揭未依約償還本息之事實，原告自得請求其依約給付兩造約
    定之利息、違約金。
  ㈡次按數人負同一債務，明示對於債權人各負全部給付之責任
    者，為連帶債務。連帶債務之債權人，得對於債務人中之一
    人或數人或其全體，同時或先後請求全部或一部之給付。連
    帶債務未全部履行前，全體債務人仍負連帶責任，民法第27
    2條第1項、第273條分別定有明文。又保證債務之所謂連帶
    ，係指保證人與主債務人負同一債務，對於債權人各負全部
    給付之責任者而言，此就民法第272條第1項規定連帶債務之
    文義參照觀之甚明。故連帶保證與普通保證不同，縱使無民
    法第746條所揭之情形，亦不得主張同法第745條關於檢索抗
    辯之權利（最高法院45年台上字第1426號判決意旨參照）。
    經查，原告與傳英行銷公司存有前揭消費借貸之債權債務關
    係，又許兆焜、余秋雲、許慧宜就傳英行銷公司對原告本件
    借款債務負連帶保證之責亦與原告達成合意，業如上述，是
    許兆焜、余秋雲、許慧宜為本件借款債務之連帶保證人，自
    應就本件借款之本金債務、利息債務、違約金債務負連帶清
    償責任。
四、綜上所陳，原告依消費借貸（授信約定書第5條第1項第1款
    約定）及連帶保證之法律關係，請求被告連帶給付如主文第
    1項所示本金、利息及違約金，為有理由，應予准許。
五、訴訟費用負擔之依據：民事訴訟法第78條、第85條第2項。
中　　華　　民　　國　　111 　年　　6 　　月　　15　　日
                  民事第七庭    法　官  莊哲誠
以上正本係照原本作成。
如對本判決上訴，須於判決送達後20日內向本院提出上訴狀。如
委任律師提起上訴者，應一併繳納上訴審裁判費。
中　　華　　民　　國　　111 　年　　6 　　月　　15　　日
                                書記官　尤秋菊
附表：
編號 借款本金 借款日 現欠本金 利息 起迄日 年利率 違約金        起迄日 計算標準 1 200萬元 105年5月19日 110萬522元 自110年10月19日起至清償日止 2.72％ 自110年11月20日起至清償日止 逾期在六個月以內部分，按左列利率10％、逾期超過六個月部分，按左列利率20％計算之違約金。 2 774萬元 110年8月31日 771萬元 自110年10月31日起至清償日止 2.595％ 自110年12月1日起至清償日止  3 700萬元 103年7月28日 142萬7,147元 自110年11月28日起至清償日止 2.72％ 自110年12月29日起至清償日止  合計 1,674萬元  1,023萬7,669元